臺灣臺北地方法院民事判決
111年度訴字第5224號
原      告  吳志文  

被      告  游馥綺  
上列當事人間請求侵權行為損害賠償等事件，經本院刑事庭移送
前來（111年度審附民字第1748號，刑事案號：110年度審易字第
2185號），本院於民國111年12月5日言詞辯論終結，判決如下：
    主    文
被告應給付原告新臺幣壹仟捌佰元。
原告其餘之訴駁回。
訴訟費用由被告負擔百分之一，餘由原告負擔。
本判決原告勝訴部分得假執行；但被告如以新臺幣壹仟捌佰元為
原告預供擔保，得免為假執行。
    事實及理由
一、原告主張：被告之父即訴外人游燦廷因新北市○○區○○路0段0
    0號1樓房屋（下稱系爭1樓房屋）使用問題與原告存有民事
    糾紛，經本院於民國109年7月13日以108年度訴字第5279號
    判決原告應將系爭1樓房屋騰空遷讓返還（下稱另案返還房
    屋訴訟、另案一審判決），於另案返還房屋訴訟上訴期間，
    被告在系爭1樓房屋牆壁上張貼前開判決數張，經原告配偶
    即訴外人莊婉鈺撕下後，被告竟於110年3月30日至系爭1樓
    房屋，朝原告設置於系爭1樓房屋招租之廣告招牌（下稱系
    爭招租廣告招牌）噴漆，毀損系爭招租廣告招牌致令不堪使
    用，使原告受有系爭招租廣告招牌之價值損失，以及原告所
    有之同棟2樓房屋（下稱系爭2樓房屋）無法出租之損失、被
    告破壞系爭1樓房屋大門、店內物品等損失共計新臺幣（下
    同）100萬元。爰依民法侵權行為法律關係提起本訴等語。
    並聲明：被告應給付原告100萬元。
二、被告答辯：系爭1樓房屋為原告與被告之父游燦廷共有，原
    告未經游燦廷同意無權占有系爭1樓房屋，業經另案返還房
    屋訴訟判決原告應將系爭1樓房屋返還游燦廷及全體共有人
    確定。然原告於另案一審判決後，仍持續將系爭1樓房屋出
    租，罔顧共有人權益，被告為阻止原告繼續出租，始於系爭
    招租廣告招牌噴漆。被告確實有毀損原告之系爭招租廣告招
    牌，應賠償原告系爭招租廣告招牌之損失，然依系爭招租廣
    告招牌之尺寸計算，其市價損失應僅有1,800元。又原告仍
    有持續將系爭2樓房屋出租他人等語。並聲明：原告之訴駁
    回。
三、本院之判斷
（一）查被告之父游燦廷因與原告共有之系爭1樓房屋使用問題
      與原告存有民事糾紛，經本院於109年7月13日另案一審判
      決原告應將系爭1樓房屋騰空遷讓返還被告及全體共有人
      ，被告於另案返還房屋訴訟上訴期間之110年3月30日至系
      爭1樓房屋，朝原告設置於系爭1樓房屋之系爭招租廣告招
      牌噴漆，毀損系爭招租廣告招牌致令不堪使用等情，為兩
      造所不爭執，並有系爭招租廣告招牌遭被告噴漆後之照片
      為證（訴字卷第47頁），復有本院110年度審易字第2185
      號刑事判決認定被告上開行為構成刑法第354條之毀損罪
      可憑（店補卷第7至10頁），且經本院調閱該刑事案件電
      子卷證、另案返還房屋訴訟全卷核實，堪信為真正。
（二）原告主張被告上開行為構成毀損系爭招租廣告招牌之侵權
      行為，被告亦於本件言詞辯論時當庭自認確實有此毀損侵
      權行為，應賠償原告系爭招租廣告招牌之損失等語（訴字
      卷第53頁），故原告依民法侵權行為之法律關係，請求被
      告賠償其因被告本件毀損招牌所受損害，應為有據。然依
      民法第216條規定：「損害賠償，除法律另有規定或契約
      另有訂定外，應以填補債權人所受損害及所失利益為限。
      依通常情形，或依已定之計劃、設備或其他特別情事，可
      得預期之利益，視為所失利益。」經查，本件被告之侵權
      行為僅為毀損系爭招租廣告招牌，原告所受損失應為系爭
      招租廣告招牌遭毀損時之市場價值；至原告另主張其因被
      告毀損招牌行為，另受有系爭2樓房屋無法出租之損失、
      被告破壞系爭1樓房屋大門、店內物品損失等語，均為被
      告所否認，其中原告指摘「被告破壞系爭1樓房屋大門、
      店內物品等行為」，均已逾原告提起本件附帶民事訴訟主
      張被告構成侵權行為之「毀損系爭招租廣告招牌」原因事
      實範圍，核與被告本件毀損招牌之侵權行為無涉，自非原
      告因被告本件侵權行為所受之損害。又被告僅係毀損設置
      於系爭1樓房屋處之系爭招租廣告招牌，並未損及系爭2樓
      房屋之建物本身，客觀上應不至影響原告出租系爭2樓房
      屋之情狀，故此部分亦應非被告毀損招牌行為所致之損害
      。依上，原告本件應僅得請求被告賠償系爭招租廣告招牌
      遭被告毀損時之市場價值，本件原告經本院以111年11月7
      日通知函、同年12月5日言詞辯論期日數度闡明應提出系
      爭招租廣告招牌於遭被告毀損時之市價資料（訴字卷第17
      至18、53至55頁），原告僅陳稱其係於距今5年前設置系
      爭招租廣告招牌，已無當時的費用單據，忘記多少錢了，
      好像3萬或2萬元等語（訴字卷第54至55頁），迄未提出相
      關具體費用單據或任何客觀估價資料供本院審酌，被告則
      於書狀中具體陳明其依系爭招租廣告招牌之材質、尺寸丈
      量結果，參酌數位印刷招牌印製之價格行情，系爭招租廣
      告招牌當時之市價應為1,800元等語（訴字卷第43頁），
      並提出系爭招租廣告招牌之照片、ColorTeam數位印刷線
      上購物網網頁查詢資料為佐（訴字卷第47至49頁），尚稱
      有一定計算憑據。本院爰參酌民事訴訟法第222條第2項規
      定，認原告因被告本件毀損招牌所致之招牌價值損失，應
      為1,800元，原告得請求被告賠償之數額應以此認定。
四、綜上所述，原告依民法侵權行為之法律關係，請求被告給付
    1,800元，為有理由，應予准許，逾此範圍之請求，則無理
    由，應予駁回。
五、本判決所命給付之金額未逾50萬元，依民事訴訟法第389條
    第1項第5款規定，應依職權宣告假執行；並依同法第392條
    第2項規定，依職權酌定相當之擔保金額，宣告被告為原告
    預供擔保後，得免為假執行。
六、本件事證已臻明確，兩造其餘攻擊防禦方法及所提之證據，
    經審酌後，核與本件結論不生影響，爰不一一贅述，附此敘
    明。
七、訴訟費用負擔之依據：民事訴訟法第79條。　　
中　　華　　民　　國　　111 　年　　12　　月　　 19 　日
                  民事第二庭  法  官  林伊倫
以上正本係照原本作成。
如對本判決上訴，須於判決送達後20日內向本院提出上訴狀。如
委任律師提起上訴者，應一併繳納上訴審裁判費。　　
中　　華　　民　　國　　111 　年　　12　　月　　 19 　日
                              書記官　黃品蓉